行  政  法  院  裁  定                            八十七年度裁字第五六一號
    聲  請  人  甲○○○
                辛○○
                庚○○
                己○○
                丁○○
                戊○○
                乙○○
                丙○○
右聲請人因有關土地登記事務事件，對本院中華民國八十七年二月二十七日八十七年
度裁字第二○七號裁定，聲請再審。本院裁定如左︰
    主  文
再審之聲請駁回。
    理  由
按當事人對於本院所為之裁定聲請再審，必須原裁定具有行政訴訟法第二十八條所列
各款情形之一者，始得為之，此觀之同法第三十條準用第二十八條之規定殊明。本件
聲請人前因有關土地登記事務事件提起行政訴訟，經本院八十三年度判字第七五一號
判決駁回其訴後，曾先後多次提起再審之訴及聲請再審，均經本院以其不合法定再審
要件分別以判決及裁定予以駁回各在案。茲聲請人復對本院最近一次即八十七年度裁
字第二○七號裁定聲請再審。經查原裁定係認聲請人對本院八十六年度裁字第一七○
二號再審裁定聲請再審，第核狀陳各節無非對本院第一次判決就實體上所為裁判主張
有如何再審之事由，然對其所再審之八十六年度裁字第一七○二號裁定以聲請人再審
之聲請不合法駁回其聲請，有如何合於法定再審事由之具體情事，並未一語指及，則
其泛引行政訴訟法第二十八條第一款規定聲請再審，揆諸行政訴訟法第三十三條準用
民事訴訟法第五百零七條、第五百零一條第一項第四款之規定，聲請再審必須表明「
再審理由及關於再審理由並遵守不變期間之證據」。所謂表明再審理由，必須指明其
所再審之裁定，有如何合於行政訴訟法第二十八條所定再審事由之具體情事始為相當
，倘僅泛言有何條款之再審事由，而無具體情事；或僅指明所聲請再審之裁定前各程
序所為裁判，有如何再審事由，而未一語指及其所聲請再審之裁定有如何合於再審之
事由者，均難謂已表明再審事由之旨即有未合，該次再審之聲請並不合法，因而諭知
駁回聲請人該次再審之聲請。經核並無不合。聲請人茲指其如何繼承土地權利，相對
人台南縣永康地政事務所登記有錯誤云云，均屬實體上之理由，與原裁定認其該次再
審之聲請不合法從程序上駁回之內容無關，自不得據為原裁定之再審事由。依聲請意
旨，核與行政訴訟法第二十八條各款所列之再審事由要件無一相符，依前開說明，自
無從許對原裁定聲請再審。
據上論結，本件再審之聲請為無再審理由，爰依行政訴訟法第三十三條、民事訴訟法
第五百零七條、第五百零二條第二項，裁定如主文。
中    華    民    國     八十七      年      五      月      十五       日
                    行 政 法 院 第 三 庭
                                審 判 長 評  事      陳  石  獅
                                         評  事      趙  永  康
                                         評  事      高  啟  燦
                                         評  事      蔡  進  田
                                         評  事      鄭  淑  貞
右  正  本  證  明  與  原  本  無  異
                                         法院書記官  郭  育  玎
中    華    民    國     八十七      年      五      月      十八       日
